臺灣臺中地方法院刑事判決　　　　　　 100年度易字第3457號
公　訴　人　臺灣臺中地方法院檢察署檢察官
被　　　告　劉秀鳳
上列被告因竊盜案件，經檢察官提起公訴（100年度偵字第23159
號），本院判決如下：
    主    文
劉秀鳳犯竊盜罪，累犯，處有期徒刑肆月，如易科罰金，以新臺
幣壹仟元折算壹日。
    犯罪事實
一、劉秀鳳曾因準強盜罪案件，經本院以90年度訴字第2883號判
    決判處有期徒刑3 年6 月，經上訴後，臺灣高等法院臺中分
    院以91年度上訴字第618 號判決駁回上訴，而於民國（下同
    ）91年7 月1 日確定，入監執行後，並於95年1 月26日縮短
    刑期假釋出監，假釋期間付保護管束，而於96年1 月7 日假
    釋期滿未經撤銷視為執行完畢。詎其仍不知悔改，基於意圖
    為自己不法所有之竊盜犯意，於100 年10月23日中午12時49
    分許，在臺中市○里區○○路931 號前，徒手竊取蘇林彩蘭
    所有、置放在車牌號碼207-CGL 號重型機車置物箱內之黑色
    皮包1 只（內含現金新臺幣（下同）98,300元，及蘇林彩蘭
    之父林來之國民身分證、全民健康保險卡、印章等物），得
    手後隨即騎乘車牌號碼357-BCT 號重型機車離開現場，至臺
    中市○里區○○○路103 號路旁時，即將該黑色皮包內之現
    金98,300元取出，並將該黑色皮包連同其內其他物品丟棄在
    該處。嗣經警調閱路口監視器畫面，而於同日下午5 時20分
    許，在其位於臺中市○里區○○路87巷36號之住處為警查獲
    ，經警扣得其竊得之現金98,300元（已歸還蘇林彩蘭），及
    由警陪同其前往臺中市○里區○○○路103 號路旁，起出遭
    棄置路旁之前揭黑色皮包連同其內物品（均已歸還蘇林彩蘭
    ）。
二、案經臺中市政府警察局霧峰分局報告臺灣臺中地方法院檢察
    署檢察官偵查起訴。
    理    由
一、證據能力方面：
（一）按被告以外之人（包括證人、鑑定人、告訴人、被害人及
      共同被告等）於審判外之陳述雖不符刑事訴訟法第159 條
      之1至 之4 等4 條之規定，而經當事人於審判程序同意作
      為證據，法院審酌該言詞陳述或書面陳述作成時之情況，
      認為適當者，亦得為證據；當事人、代理人或辯護人於法
      院調查證據時，知有刑事訴訟法第159 條第1 項不得為證
      據之情形，而未於言詞辯論終結前聲明異議者，視為有前
      項之同意，同法第159 條之5 定有明文。立法意旨在於傳
      聞證據未經當事人之反對詰問予以核實，原則上先予排除
      。惟若當事人已放棄反對詰問權，於審判程序中表明同意
      該等傳聞證據可作為證據；或於言詞辯論終結前未聲明異
      議，基於尊重當事人對傳聞證據之處分權，及證據資料愈
      豐富，愈有助於真實發見之理念，且強化言詞辯論主義，
      使訴訟程序得以順暢進行，上開傳聞證據亦均具有證據能
      力。本件下列引為證據之被告以外之人之陳述及書證，檢
      察官、被告劉秀鳳均不爭執其證據能力，本院復審酌相關
      證據之製成、取得，並無證據顯示有何違背程序規定情事
      ，依上開說明，均應具有證據能力。
（二）次按關於非供述證據之物證，或以科學、機械之方式，對
      於當時狀況所為忠實且正確之記錄，性質上並非供述證據
      ，均應無傳聞法則規定之適用；如該非供述證據非出於違
      法取得，並已依法踐行調查程序，即不能謂無證據能力（
      最高法院97年度臺上字第1401號、97年度臺上字第6153號
      、97年度臺上字第3854號判決要旨參照）。查本案之非供
      述證據，並無人對現實情形之記憶、知覺經常可能發生之
      誤差（如知覺之主觀性及記憶隨時間推移而發生變化、遺
      忘等），無傳聞法則之適用至明，且其等係依法定程序合
      法所取得，與本案具有關聯性，被告劉秀鳳復未爭執其等
      有何違法取證之情形，自認均有證據能力。
二、訊據被告劉秀鳳對於上開時、地，以徒手方式竊取被害人蘇
    林彩蘭所有之黑色皮包（內含現金98,300元及林來之國民身
    分證、全民健康保險卡、印章等物）乙情，均坦承不諱（見
    警卷第3 、4 頁，偵卷第10、11頁，聲羈字卷第4 頁、本院
    卷第7 、8 、15-17 頁）；核與證人即被害人蘇林彩蘭於警
    詢中所為之證述大致相符（見警卷第5 、6 頁）；並有贓物
    認領保管單、贓物照片1 張、刑案現場測繪圖、刑案現場照
    片3 張、監視器翻拍畫面6 張等在卷可佐（見警卷第16-21
    頁），是認被告之自白應堪置信。本件事證已臻明確，被告
    之犯行，洵堪認定。
三、核被告劉秀鳳所為，係犯刑法第320 條第1 項之竊盜罪。經
    查，被告曾犯有如上犯罪事實欄所載之犯行，且經執行完畢
    之事實，有臺灣高等法院被告前案紀錄表1 份在卷可考（見
    本院卷第3 、4 頁），被告於前揭有期徒刑執行完畢後，5
    年以內故意再犯本件有期徒刑以上之罪，為累犯，應依刑法
    第47條第1 項之規定，加重其刑。爰審酌被告前有竊盜前科
    ，素行非佳，竟不思悔改，循求正當管道獲取生活所需，惡
    性非輕，惟念其犯後自始坦承犯行，行竊所得之物品，均已
    全數歸還被害人蘇林彩蘭，暨考量其動機、目的、手段、國
    中畢業之智識程度等一切情狀，量處如主文所示之刑，並諭
    知易科罰金之折算標準。
據上論斷，應依刑事訴訟法第299條第1項前段，刑法第320條第1
項、第47條第1 項、第41條第1 項前段，刑法施行法第1 條之1
第1 項、第2 項前段，判決如主文。
中    華    民    國   100    年    11    月    30    日
                  刑事第十九庭  法  官  林秉暉
以上正本證明與原本無異。
如不服本判決應於收受判決後10日內向本院提出上訴書狀，並應
敘述具體理由；其未敘述上訴理由者，應於上訴期間屆滿後20日
內向本院補提理由書（均須按他造當事人之人數附繕本）「切勿
逕送上級法院」。
中    華    民    國   100    年    11    月    30    日
                                書記官  紀俊源
附錄論罪科刑法條：
中華民國刑法第320條：
意圖為自己或第三人不法之所有，而竊取他人之動產者，為竊盜
罪，處5  年以下有期徒刑、拘役或 5 百元以下罰金。
意圖為自己或第三人不法之利益，而竊佔他人之不動產者，依前
項之規定處斷。
前二項之未遂犯罰之。